臺灣新竹地方法院民事裁定
                                     103年度家暫字第26號
聲  請  人  林O慈  

            林O英  

上二人共同  魏O恩  
法定代理人            
代  理  人  張淑美律師 
相  對  人  林O青  


上列聲請人因給付扶養費事件，聲請暫時處分，本院裁定如下：
    主  文
相對人應先給付聲請人各新臺幣伍萬貳仟叁佰壹拾伍元及自民國
一０三年十一月起至兩造於本院一百零三年度家親聲字第一二七
號給付扶養費事件裁判確定或終結止，於每月五日前按月給付聲
請人各新臺幣壹萬零肆佰陸拾叁元。如有一期逾期不履行者，其
後之五期（含遲誤當期）視為亦已到期。
    理  由
一、按法院就已受理之家事非訟事件，除法律別有規定外，於本
    案裁定確定前，認有必要時，得依聲請或依職權命為適當之
    暫時處分。但關係人得處分之事項，非依其聲請，不得為之
    ；關係人為前項聲請時，應表明本案請求、應受暫時處分之
    事項及其事由，並得就處分之事項釋明暫時處分之事由，家
    事事件法第85條第1、2項亦有明文。又按暫時處分，非有立
    即核發，不足以確保本案聲請之急迫情形者，不得核發，家
    事非訟事件暫時處分類型及方法辦法第4條亦有明文。而依
    該條之立法說明「暫時處分旨在確保本案聲請之實現，並非
    取代本案聲請。因此僅於急迫情形下，方得核發暫時處分」
    。再按「給付家庭生活費用、扶養費或贍養費之婚姻非訟事
    件，於法院受理後，於本案裁定確定前，得為下列之暫時處
    分﹕二、聲請人已陷於生活困難或有陷於生活困難之虞者，
    法院得命相對人．．．為一定之給付、分期給付或給付定期金
    ，並得定應給付之期間。五、其他法院認為適當之暫時性舉
    措。」亦為家事非訟事件暫時處分類型及方法辦法第6條第2
    款、第5款所明定。
二、本件聲請意旨略以：
    ㈠聲請人二人為其法定代理人與相對人於無婚姻關係中所生
      ，惟均經相對人認領。相對人自民國97年7月後即未支付
      聲請人二人之扶養費，聲請人法定代理人為扶養聲請人二
      人，花光積蓄，變賣房屋，甚至積欠銀行高達新臺幣（下
      同）144餘萬元款項。聲請人二人曾請求相對人支付，惟
      遭相對人拒絕。聲請人二人因而提出給付扶養費之聲請，
      現由本院審理中（本院103年度家親聲字第127號）。
    ㈡聲請人法定代理人近來陸續接受乳房腫瘤切除手術、大腸
      息肉切除及乳房經皮穿刺手術，無法外出工作，實無法支
      付聲請人二人之扶養費。是聲請人二人確因相對人拒付扶
      養費而致生活陷於困難。而相對人具有美國國民身分，近
      日一再表示欲前往美國居住，卻不帶聲請人二人同往，為
      使聲請人二人能平安穩定成長，實有必要於給付扶養費事
      件裁定確定前，一次給付聲請人二人至成年日止之有扶養
      費。又依行政院主計處發布之新竹縣每人月消費為20,906
      元，聲請人二人由聲請人法定代理人親自照養，故相對人
      應多分擔扶養費而為每月13,000元，爰聲請於本院103年
      度家非調字第160號（現改分為103年度家親聲字第127號
      ）給付扶養費裁定確定前，相對人應給付聲請人1,520,90
      0元、聲請人1,918,161元。
    ㈢若認請求相對人一次給付前開金額為無理，亦請命相對人
      自103年6月起至前開給付扶養費事件裁定確定之日止，按
      月於每月5日前給付聲請人二人各13,000元，如遲誤一期
      履行，其餘每12個月之期間視為亦已到期。
三、相對人則以﹕
    ㈠有支付聲請人二人之扶養費，是聲請人法定代理人未支付
      ，因聲請人法定代理人負債甚多，十年前即積欠上千萬元
      ，每月利息至少5、6萬元，聲請人法定代理人無工作，這
      些錢如何來，況聲請人法定代理人亦未提出任何生活費用
      之證據。聲請人二人所住是伊的財產，聲請人法定代理人
      完全沒有財產。有照顧聲請人二人才如此暴瘦。聲請人法
      定代理人白天都在睡覺。聲請人法定代理人支付幼稚園學
      費的錢是自伊處取得，房子4、500百萬元去年才進帳，現
      在即不見了。現在伊無工作，因當了8年奶爸，但真正沒
      有收入是因被假扣押。
    ㈡沒有要去美國定居。反而是聲請人法定代理人常出國旅遊
      ，聲請人法定代理人年去美國1個月，花了10幾萬元至百
      萬元。聲請人法定代理人去整型、買包包、吃大餐、只喝
      礦泉水。
三、經查﹕
    ㈠相對人為聲請人二人之生父，與聲請人二人之法定代理人
      並無婚姻關係，惟相對人分別於95年8月24日、100年2月2
      5日認領聲請人二人等情，有戶籍謄本附於本院103年度家
      親聲字第127號卷內（下稱127號案，第11頁）可參。又聲
      請人二人業向本院提起給付扶養費事件，由本院以127號
      案受理中等節，亦經本院依職權調閱本院127號案全卷，
      核閱無誤，是兩造業有家事非訟事件繫屬中，從而，聲請
      人聲請暫時處分，尚屬合法，合先敘明。
    ㈡聲請人二人主張生活費用均由聲請人法定代理人支付，相
      對人未為支付等情，業據提出繳費證明書、全民健康保險
      繳納保險費證明、三商美邦人壽保險股份有限公司保單面
      頁、東元綜合醫院醫療費用證明單、立人藥局客戶對帳明
      細表費、衛生福利部全民健康保險署繳款單（以上資料附
      於本件卷第34至59頁、第79頁）、馬偕紀念醫院醫療費用
      繳費證明、臺大醫院新竹分院門診繳費證明單、全聯福利
      卡會員交易明細表、家樂福竹北分公司證明、國泰人壽保
      險股份有限公司續期保險費送金單暨繳納證明書、煙波海
      宴社區管理費繳款收據（見本院127號案聲請人所提準備㈡
      狀證七）以為釋明，相對人雖提出合約及房屋租賃契約以
      證錢均係自其處取得云云，惟觀之合約所載（見卷第21頁
      ），亦僅證明96年2月17日相對人與聲請人法定代理人協
      議相對人支付275萬元購買煙波海宴房屋給聲請人法定代
      理人名下所有，聲請人法定代理人以房屋抵押貸款227萬
      元還清聲請人法定代理人所有卡債，並由聲請人法定代理
      人負責還清房貸，該屋將歸相對人所有，故相對人支付之
      金額係購買房屋之用，而該屋之貸款係清償聲請人法定代
      理人在96年2月17日前所積欠之卡債，均非支付聲請人二
      人之扶養費自明。又房屋租賃契約書（見卷第22至25頁）
      ，係相對人自98年1月1日起至98年12月31日止，每月給付
      租金2萬元予聲請人法定代理人，另自100年1月1日至110
      年12月31日每月給付租金1萬元予聲請人法定代理人，是
      否能認屬聲請人二人之扶養費，尚非無疑，況縱屬扶養費
      之性質，相對人是否有按月支付，亦乏證據證明。是相對
      人辯稱有給付聲請人二人扶養費，即非可採。而聲請人法
      定代理人於103年5月多次接受乳房及左腹蟹足腫手術，有
      診斷證明書足稽（見卷第26、27頁），是聲請人二人主張
      已陷於生活困難或有陷於生活困難之虞者，可堪認定。而
      本院就兩造請求付扶養費及返還代墊扶養費事件，尚待調
      查，從而有命相對人先為分期給付之必要。
    ㈢本院審酌聲請人二人現住新竹縣，依行政院主計總處「平
      均每人月消費支出－按區域別分」統計資料，102年度平均
      每人每月消費支出為20,925元，而相對人及聲請人法定代
      理人均陳稱有照顧聲請人二人，故認相對人與聲請人法定
      代理人就聲請人二人所負扶養義務應平均分擔。是以，命
      相對人先行支付聲請人二人各52,315元【計算式﹕103年6
      月至10月，20925÷2＝10463，10463×5＝52315，小數點以下
      四捨五入】及自103年11月起至兩造於本院103年度家親聲
      字第127號給付扶養費事件裁判確定或終結止，於每月5日
      前，按月給付聲請人二人各10,463元。又，扶養費乃維持
      受扶養權利人生活所需之費用，且係陸續發生，而聲請人
      二人之生活已陷於困難或有陷於困難之虞，已如上述，為
      維護聲請人二人之利益，爰依家事非訟事件暫時處分類型
      及方法辦法第6條第5款之規定，宣告定期給付逾期不履行
      者，其後五期（含遲誤當期）視為亦已到期，以維聲請人
      二人最佳利益。
四、爰裁定如主文。
中　　華　　民　　國　 103　　年　　10　　月　　7 　　日
                    家事法庭    法　官  盧玉潤
以上正本係照原本作成。
如對本裁定抗告，須於裁定送達後10日之不變期間內，向本院提
出抗告狀。
                                書記官　劉文倩
中　　華　　民　　國　 103　　年　　10　　月　　7 　　日